# 同一控制下合并，被合并方期初至合并日的损益是不是还应该在权益变动表中某项中减少？

提问人：mrlf 时间：2011-05-16 13:51:13
同一控制下合并， 被合并方期初至合并日的损益，按准则应合并进来，然后是不是还应该在后面权益变动表中某项再减掉？ 否则感觉报表勾稽关系会有问题啊。。。
比如 A 以 100 万成本，于 2010 年 12 月 31 日合并同一控制下的 B， 假设 B 公司注册资本、资本公积均为 0 ， 2010 年年初未分配利润 60万，本年净利润 40 万 A 在编制 2010 年年报时应合并 B 的1-12月损益表。 合并后我的抵消分录： 借：注册资本0 上年年末余额 60 利润分配--同一控制下利润并入 40 贷：长期股权投资 100
不知这样做对不对？ 或者正确的应该怎样做？ 谢谢！
[ 本帖最后由 mrlf 于 2011-5-16 13:55 编辑 ]

回答人：chenyiwei
权益变动表里不应当减掉被合并方的净资产或净利润，需要减掉的是合并方向被合并方的原股东支付的合并对价（合并方以自身权益工具作为对价支付方式的除外）。 你所说的情况， 2010 年末抵销分录应当是： 借：实收资本 0 借：资本公积 100 贷：长期股权投资 100
这样处理的结果是使得合并报表层面的资本公积借方发生额反映因支付合并对价而减少的净资产。例如在本案例中，如果 2010 年末支付的合并对价为 80 ，则在合并方个别报表层面处理为借长期股权投资 100 ，贷现金 80 ，贷资本公积 20 ，再结合上面这笔抵销分录之后资本公积净减少 80 ，等于合并日所支付的合并对价的账面价值。

回答人：chenyiwei
回复 藤椅 mrlf 的帖子这个问题有多次讨论。在合并方的合并报表层面，应当把合并日的合并对价支付看作一项对权益持有者的分配，冲减资本公积。如果合并报表层面的资本公积不足冲减的，也可以冲减留存收益。不过我个人始终认为在合并报表层面探讨具体的权益科目分类没有实际意义。

回答人：chenyiwei
回复 报纸 mrlf 的帖子可以理解为：通过把被合并方合并日之前的利润表纳入合并范围，也就相应带入了由此形成的被合并方留存收益到合并报表层面。如果支付合并对价导致资本公积被冲减为负数的，则该负数以合并资产负债表中的留存收益弥补。

提问人：houchilian 时间：2015-01-23 20:43:59
权益变动表里不应当减掉被合并方的净资产或净利润，需要减掉的是合并方向被合并方的原股东支付的合并对价（合并方以自身权益工具作为对价支付方式的除外）。 你所说的情况， 2010 年末抵销分录应当是： 借：实收资本 0 借：资本公积 100 贷：长期股权投资 100 借资本公积的依据是什么?不是长投与孑么司所有权益抵销吗?

回答人：chenyiwei
上面已经说过：这样处理的结果是使得合并报表层面的资本公积借方发生额反映因支付合并对价而减少的净资产，但并不一定是逐个项目对应。而且用这样的方面编制合并报表还可以省去留存收益的恢复步骤。